【裁判字號】    99,交聲,1701
【裁判日期】    991228
【裁判案由】    違反道路交通管理處罰條例聲明異議
【裁判全文】
臺灣臺北地方法院交通事件裁定        99年度交聲字第1701號
異  議  人
即受處分人  楊國強
上列異議人即受處分人因違反道路交通管理處罰條例事件，對於
臺北市交通事件裁決所於民國99年10月27日所為之北市裁罰字第
裁22─AEY520379號處分聲明異議，本院裁定如下：
    主  文
異議駁回。
    理  由
一、按汽車駕駛人飲用酒類後其吐氣所含酒精濃度超過每公升0.
    25毫克以上者，不得駕車，道路交通安全規則第114條第2款
    定有明文。次按汽車駕駛人，駕駛汽車經測試檢定有酒精濃
    度超過規定標準者，處新臺幣（下同）15,000元以上60,000
    元以下罰鍰，並當場移置保管該汽車及吊扣其駕駛執照1年
    ；又汽車駕駛人，有第35條第1項規定之情形，應接受道路
    交通安全講習，道路交通管理處罰條例第35條第1項第1款、
    第24條第1項第2款亦分別定有明文。而道路交通管理處罰條
    例所用名詞「車輛」，係指在道路上以原動機行駛之汽車（
    包含機器腳踏車）或以人力、獸力行駛之車輛，道路交通管
    理處罰條例第3條第8款亦有明文。
二、原處分意旨略以：異議人即受處分人楊國強於民國99年9月1
    4日凌晨1時44分許，騎乘車牌號碼為BKP-652號機車，行經
    臺北市○○街69號前，經警測得其呼氣酒精濃度達每公升0.
    66毫克，因「汽車駕駛人酒精濃度超過規定標準」之違規，
    經臺北市政府警察局保安警察大隊第五中隊員警以北市警交
    字第AEY520379號違反道路交通管理事件通知單當場舉發，
    嗣經原處分機關即臺北市交通事件裁決所以異議人違反道路
    交通管理處罰條例第35條第1項第1款，依同法第24條規定、
    道路交通管理事件統一裁罰基準及處理細則第41、43 、44
    條規定，於99年10月27日，以北市裁罰字第裁22─AEY52037
    9號裁決書裁處異議人吊扣駕駛執照12個月，並應參加道路
    交通安全講習，罰鍰部分則俟刑事罰確定後再裁決。有臺北
    市政府警察局舉發違反道路交通管理事件通知單及臺北市交
    通事件裁決所裁決書等在卷可稽。
三、異議意旨略以：異議人當日係將停放於農安街73號騎樓前之
    機車牽至69號住處門口，員警即上前來取締，異議人當時並
    未騎機車，員警仍強行酒測開單云云。
四、經查：
 (一).本件異議人於前揭時、地騎騎乘車牌號碼為BKP-652號機車
    ，行經臺北市○○區○○街69號前騎樓處，為警攔檢，測得
    其呼氣酒精濃度達每公升0.66毫克，依法舉發等情，業據原
    處分機關向原舉發單位函查屬實，並有臺北市政府警察局保
    安警察大隊99年10月1日北市警保大行字第09931037900號函
    、臺北市政府警察局北市警交字第AEY520379 號違反道路交
    通管理事件通知單及本院依職權所調本院99年度交易字第87
    4號案卷中所附酒精濃院度測試表等件在卷可稽，此部分事
    實堪以認定。
 (二).異議人雖辯稱其僅係牽車即被員警上前取締云云。然查證人
    即舉發本件違規之員警邱定星、陳正峰於本院99年交易字第
    874號案件偵查中具結證稱當時係在新生北路、農安街口盤
    查違規停車，看到異議人騎乘機車從農安街64號1樓騎樓騎
    到他停車的地方，騎約10公尺，隨即上前盤查，聞到異議人
    身上有酒味，排氣管有熱度等情（見臺灣臺北地方院地檢署
    99 年度偵字第22870號卷第43-44頁），且有查獲現場錄音
    光碟及譯文、偵查報告、現場照片及現場圖附於同上偵查卷
    可佐。足證異議人確於上開時、地有飲酒後騎乘機車之行為
    ，異議人上揭所辯顯係事後卸責之詞，尚非可採。
五、綜上所述，異議人確有於前述時、地，騎乘機車，而有「汽
    車駕駛人酒精濃度超過規定標準（0.25-0.4）」之違規行為
    ，洵堪認定，原處分機關依道路交通管理處罰條例第35條第
    1項第1款、第24條第1項第2款（原處分漏載第1項第2款）及
    違反道路交通管理事件統一裁罰基準表之規定，裁處異議人
    吊扣駕駛執照12個月，並應接受道路交通安全講習，與法尚
    無違誤。異議人猶執前詞指摘原處分不當，為無理由，應予
    駁回。
據上論斷，應依道路交通案件處理辦法第19條，裁定如主文。
中    華    民    國    99    年    12    月    28    日
                      交通法庭  法  官  廖紋妤
上正本證明與原本無異。
如不服本裁定，應於裁定送達後5日內向本院提出抗告狀。
                                書記官  周小玲
中    華    民    國    99    年    12    月    29    日

司法院資訊處製作；財團法人民間司法改革基金會備份。
